【裁判字號】    95,上易,153
【裁判日期】    950330
【裁判案由】    毒品危害防制條例
【裁判全文】
臺灣高等法院臺中分院刑事判決         95年度上易字第153號
上  訴  人
即  被  告  甲○○
上列上訴人因毒品危害防制條例案件，不服臺灣臺中地方法院94
年度易字第2141號中華民國94年12月20日第一審判決（起訴案號
：臺灣臺中地方法院檢察署94年度毒偵緝字第168號 、94年度毒
偵字第5223號），提起上訴，本院判決如下：
    主  文
上訴駁回。
    事  實
一、甲○○前因施用毒品案件，經送強制戒治，於民國90年11月
    2日戒治期滿 。另甲○○有多次違反麻醉藥品管理條例及毒
    品危害防制條例案件前科紀錄，最近一次因施用第二級毒品
    案件經判處有期徒刑七月 ，甫於91年7月18日執行完畢，又
    因竊盜案件，經判處有期徒刑ㄧ年六月確定，於93年8月6日
    縮刑期滿執行完畢出監。竟不知悛悔，於五年內復基於施用
    第二級毒品甲基安非他命之概括犯意，自93年12月間某日起
    至94 年9月8日16時許止 ，在其位於台中縣大里市○○里○
    ○路45號 2樓住處內及台中市南屯區其工作之工地等處所，
    前後多次以置於玻璃球內燒烤生煙供吸食之方式，連續施用
    第二級毒品甲基安非他命多次 。嗣先後於94年3月30日14時
    30分、94年9月13日20時30分 ，分別在台中縣大里市○里路
    20巷2號3樓、台中縣大里市○○街110之3號為警查獲，第二
    次為警查獲時並扣得第二級毒品甲基安非他命1包 （含袋重
    1.1公克）。
二、案經台中縣警察局霧峰分局先後報請臺灣臺中地方法院檢察
    署檢察官偵查起訴。
    理  由
一、上開事實，業經被告甲○○坦白承認 ，而被告於94年3月30
    日、同年9月13日先後經警採尿送驗結果 ，皆呈甲基安非他
    命陽性反應，有詮昕科技股份有限公司濫用藥物尿液檢驗報
    告、真實姓名對照表各二紙在卷可資佐證，上開檢驗結果，
    為檢驗機關本於專業知識及以精密儀器或科學方法檢測所得
    之結論，自可憑信，此外 ，並有第二級毒品甲基安非他命1
    包（毛重1.1公克 ）扣案可資佐證，足見被告之自白與事實
    相符。又被告曾因施用毒品案件，經送強制戒治，於90年11
    月2日戒治期滿等情 ，有台灣高等法院被告前案紀錄表一份
    在卷可供參考，本件事證明確，被告犯行堪予認定。
二、查甲基安非他命為毒品危害防制條例第 2條第2項第2款所稱
    之第二級毒品，不得持有、施用，被告甲○○竟持以施用，
    核其所為，係犯同條例第10條第2 項之施用第二級毒品罪。
    其施用前後持有甲基安非他命之低度行為，應為施用之高度
    行為所吸收，不另論罪。其先後多次施用甲基安非他命之行
    為，時間緊接，觸犯構成要件相同之罪，顯係基於概括之犯
    意為之，為連續犯，應以一罪論，並加重其刑。又被告前曾
    因竊盜案件，經判處有期徒刑ㄧ年六月確定，於93年8月6日
    縮刑期滿執行完畢等情，此有台灣高等法院被告前案紀錄表
    一份在卷可按，其受有期徒刑之執行完畢後，五年之內再犯
    有期徒刑以上刑之本罪，為累犯，應依法遞加重其刑。
三、原審認被告罪證明確 ，適用毒品危害防制條例第10第2項、
    ，刑法第11條、第56條、第47條之規定，及審酌被告前已有
    多次違反麻醉藥品管理條例、毒品危害防制條例案件前科紀
    錄，最近一次因施用第二級毒品案件經判處有期徒刑七月，
    甫於91年7月18日執行完畢 ，且經執行強制戒治後仍未戒除
    毒癮，及其施用毒品之期間及次數、施用毒品嚴重危害其個
    人身心健康及犯罪後坦認犯行，態度尚可等一切情狀，量處
    有期徒刑八月，並認扣案之甲基安非他命1包（毛重1.1公克
    ）為查獲之毒品，其包裝袋則衡情沾黏有毒品成分，難以析
    離 ，依毒品危害防制條例第18條第1項前段之規定沒收銷燬
    之。核其認事用法均無不當，量刑亦屬妥適。按量刑輕重係
    屬事實審法院得依職權自由裁量之事項，苟已斟酌刑法第57
    條各款所列情狀而未逾越法定刑度，不得遽指為違法（最高
    法院72年度台上字第6696號、75年度台上字第7033號判例要
    旨參照）；且在同一犯罪事實與情節，如別無其他加重或減
    輕之原因，下級審量定之刑，亦無過重或失輕之不當情形，
    則上級審法院對下級審法院之職權行使，原則上應予尊重（
    最高法院85年度台上字第2446號裁判意旨參照）。原審審酌
    被告上開情狀，量處上開刑期，均堪稱妥適。被告上訴意旨
    以量刑過重指摘原判決不當，自無理由，應予駁回。
四、據上論斷，應依刑事訴訟法第368條，判決如主文。
本案經檢察官乙○○到庭執行職務。
中    華    民    國    95    年    3    月  30       日
            刑事第八庭  審判長法  官  羅  得  村
                              法  官  巫  政  松
                              法  官  陳  宏  卿
上列正本證明與原本無異。
不得上訴。
                              書記官  顏  子  良
中    華    民    國    95    年    3    月    31     日
附錄論罪科刑法條
毒品危害防制條例第10條第2項
施用第二級毒品者，處三年以下有期徒刑。
                                                      Ａ


司法院資訊處製作；財團法人民間司法改革基金會備份。
